# 代建工程问题

提问人：wx_64acbdd6843c 时间：2023-08-08 09:18:37
在审计实务中，有部分客户为地方政府平台公司，承担区域开发建设工作。比如，某项工程建设业主方为政府单位，平台公司代建代管，代建方应该采用下列哪种方法核算比较恰当呢？
1.背靠背支付，即业主方拨付项目资金（非管理费），代建方开票计收入；代建方支付至施工方时做成本；这种做法虽然在增值税、所得税上不存在风险，但是从审计的角度来说，高估了收入、成本，不符合收入准则。
2.作为“其他应付款”处理。将业主方拨付项目资金（非管理费）作为其他应付款处理，是否会存在税务上的风险。
另外如果业主方是企业，其拨付项目资金时要求代建方开具发票，作为“其他应付款”处理是否适用呢？
如果以上方法不恰当，该怎么处理？

回答人：chenyiwei
这就是如何判断本企业在此类业务中的角色是“代理人‘还是“主要责任人”的问题，实务中平台公司自身不具备提供建造服务的能力，更多地是提供融资和项目总体协调管理服务，因此采用净额法可能性更大。因此，多数情况下方案（ 2 ）更合理。开票是税务处理问题，不作为会计处理的依据。